ACORDAO-COMPLETO-2485896

ACÓRDÃO 3626/2022 ATA 24/2022 - SEGUNDA CÂMARA

VISTOS, relatados e discutidos estes autos em que se examinam atos de aposentadoria emitidos pelo Instituto Nacional do Seguro Social,
ACORDAM os Ministros do Tribunal de Contas da União, reunidos em sessão da Segunda Câmara, diante das razões expostas pelo Relator e com fundamento no art. 260, § 5º, do Regimento Interno do TCU, em:
9.1. considerar prejudicado, por perda de objeto, o exame dos atos de aposentadoria dos interessados;
9.2. dar ciência deste acórdão à unidade jusridicionada.

Atos de aposentadoria.

Segunda Câmara

Instituto Nacional do Seguro Social.

3. Interessados/Responsáveis:
3.1. Interessados: Alair Almeida (XXX.106.866-XX); Cilerina de Oliveira Nunes (XXX.211.516-XX); Luiz Martins Neto (XXX.879.076-XX); Marcos Pawlowski (XXX.208.916-XX); Maria Alice Barbosa Pena (XXX.931.846-XX).

13.1. Ministros presentes: Augusto Nardes (na Presidência), Aroldo Cedraz e Bruno Dantas (Relator).
13.2. Ministro-Substituto presente: André Luís de Carvalho.

BRUNO DANTAS

Adoto como relatório o parecer elaborado pelo Ministério Público junto ao TCU (peça 12) :
"Versa o processo sobre atos de aposentadoria expedidos pela Gerência Executiva do INSS em Belo Horizonte - MG.
2.	Por meio dos pareceres uniformes de peças n.ºs 9 e 10, a Secretaria de Fiscalização de Pessoal - Sefip - opina pela ilegalidade e negativa de registro do ato concessório de Cilerina de Oliveira Nunes, ante o pagamento incorreto de gratificação inserida nos proventos da interessada (peça n.º 6) . Em relação aos demais atos, propõe-se que a apreciação seja considerada prejudicada, por perda de objeto, ante o falecimento dos inativos.
3.	Em consulta ao sistema Siape, verificamos que a ex-servidora Cilerina de Oliveira Nunes faleceu em 09/01/2021, restando prejudicada a apreciação do formulário de peça n.º 6, por perda de objeto (peça n.º 11) . 
4.	Quanto aos demais atos, ficou evidenciado o falecimento dos inativos, o que também torna prejudicada a apreciação dos atos concessórios de aposentadoria, por perda de objeto.
5.	Por todo o exposto, com as vênias de estilo por divergir parcialmente do encaminhamento proposto pela Sefip às peças n.ºs 9 e 10, esta representante do Ministério Público de Contas propõe ao Tribunal que considere prejudicada, por perda de objeto, a apreciação dos formulários de aposentadoria constantes dos presentes autos, com fundamento no artigo 260, § 5.º, do Regimento Interno da Corte de Contas, ante o falecimento dos inativos."
	É o relatório.

não há

Procuradora-Geral Cristina Machado da Costa e Silva.

aposentadoria. perda de objeto do exame das concessões, ante a cessação dos efeitos financeiros. 1. O Tribunal pode considerar prejudicado, por perda de objeto, o exame de atos de admissão e concessão cujos efeitos financeiros tenham se exaurido antes de sua apreciação.

APOSENTADORIA (APOS)

Secretaria de Fiscalização de Integridade de Atos e Pagamentos de Pessoal e de Benefícios Sociais (Sefip).

Cuida o processo de atos de aposentadoria emitidos pelo Instituto Nacional do Seguro Social.
2.	No mérito, o representante do Ministério Público junto ao TCU - MPTCU diverge parcialmente da proposta apresentada pela secretaria especializada por identificar que todos os interessados vieram a óbito, de modo que as concessões não mais produzem efeitos financeiros. O Parquet postula, assim, que o Tribunal considere prejudicado o exame dos atos ora apreciados, por perda de objeto.
3.	Assiste razão ao MPTCU. Com efeito, os elementos acostados aos autos confirmam o falecimento de todos os interessados, circunstância que atrai a disciplina do art. 260, § 5º, do Regimento Interno do TCU, segundo o qual o Tribunal pode considerar prejudicado, por perda de objeto, o exame de atos cujos efeitos financeiros tenham se exaurido antes de sua apreciação.
	Ante o exposto, voto por que o Tribunal adote a deliberação que ora submeto à apreciação deste Colegiado.
	TCU, Sala das Sessões Ministro Luciano Brandão Alves de Souza, em 19 de julho de 2022.
Ministro BRUNO DANTAS
Relator